【裁判字號】    89,易,2935
【裁判日期】    890731
【裁判案由】    傷害
【裁判全文】
臺灣高雄地方法院刑事判決                        八十九年度易字第二九三五號
    公  訴  人  臺灣高雄地方法院檢察署檢察官
    被      告  乙○○
右列被告因傷害案件，經檢察官提起公訴（八十九年度偵字第九八四七號），本院判
決如左：
    主  文
乙○○傷害人之身體，處拘役肆拾日，如易科罰金，以參百元折算壹日。
    事  實
一、乙○○興甲○○原係同居關係，於民國八十九年三月二十七日下午七時三十分許
    ，在高雄市○○區○○街五十一號內，乙○○因遭甲○○譏笑係吃軟飯者，二人
    遂起爭執，乙○○基於普通傷害之犯意，以徒手毆打甲○○之臉部及身體，致甲
    ○○受有兩頰下方壓痛三Ｘ三公分及三Ｘ二點五公分、上腹部壓痛三點五Ｘ五公
    分、右背上方壓痛三Ｘ五公分等傷害。
二、案經甲○○訴由高雄市政府警察局三民第一分局報告台灣高雄地方法院檢察署檢
    察官偵查起訴。
    理  由
一、訊據被告乙○○固不否認有於上揭時、地以徒手毆打告訴人甲○○之臉部，此部
    分亦業據告訴人甲○○指訴綦詳，並有陳中柱外內科醫院出具之甲○○驗傷診斷
    書可資佐證，惟被告矢口否認有毆打告訴人之身體，辯稱當時僅有毆打告訴人之
    耳光，其餘傷勢伊不知情云云。然查：告訴人除受有上開臉部兩頰下方壓痛三Ｘ
    三公分及三Ｘ二點五公分之傷害外，尚另受有上腹部壓痛三點五Ｘ五公分、右背
    上方壓痛三Ｘ五公分等傷害，且上開傷勢致傷之原因及其兇器種類經醫院診斷結
    果均為打撲傷，並且推定受傷時間為八十九年三月二十七日下午七時三十分前後
    等情，此觀諸上開陳中柱外內科醫院出具之甲○○驗傷診斷書自明，是以，告訴
    人上開臉部及身體之傷害均為同一時間外力毆打所造成，衡諸常情，在無第三者
    存在之前提下，若非被告在同一時間對於告訴人之身體亦加以毆打，告訴人自無
    在同一時間亦受有身體部位之傷害，綜上，被告所辯對於告訴人之身體未加以毆
    打，顯屬臨訟卸責之詞，不足採信，本件事證明確，被告犯行洵堪認定。
二、核被告所為，係犯刑法第二百七十七條第一項之傷害人之身體罪。爰審酌被告因
    細故即傷害告訴人，惡性非輕，且犯後猶圖飾罪責，及告訴人所受傷害程度等一
    切情狀，量處如主文所示之刑，並諭知易科罰金之折算標準。
據上論斷，應依刑事訴訟法第二百九十九條第一項前段，刑法第二百七十七條第一項
、第四十一條，罰金罰鍰提高標準條例第一條前段、第二條，判決如主文。
中        華        民        國    八十九    年    七    月   三十一   日
                                  臺灣高雄地方法院刑事第二庭
                                      法  官  廖  建  瑜
右正本證明與原本無異。
如不服本判決，應於判決送達後十日內，向本院提出上訴狀。
                                      書記官  歐  文  政
中    華    民    國      八十九      年      八      月      一      日
附錄本案論罪科刑法條全文：
刑法第二百七十七條第一項
傷害人之身體或健康者，處三年以下有期徒刑、拘役或一仟元以下罰金


司法院資訊處製作；財團法人民間司法改革基金會備份。
